臺灣新竹地方法院民事裁定  
111年度訴字第72號
原      告  張松泉  
            張玉汪  
共      同
訴訟代理人  蔡坤鐘律師
複代理人    劉宏邈律師
被      告  鄭輝雄  
            鄭功明  
            鄭功成  
            鄭功傑  
            鄭武煒  
            李鄭毓英
            鄭毓真  
            鄭毓秀  
            葉宗益  
            葉江憲  
            謝葉瑞卿
            葉瑞雲  

            葉瑞賢  
上十三人共同
訴訟代理人  李文傑律師
            李家豪律師
上列當事人間損害賠償事件，本院裁定如下：
    主  文
原告應於本裁定送達十日內補正下列事項，逾期未補正即駁回原
告之訴。 
    理  由
一、按繼承人有數人時，在分割遺產前，各繼承人對於遺產全部
    為公同共有，民法第1151條定有明文。次按公同共有物之處
    分及其他權利之行使，除法律另有規定外，應得公同共有人
    全體之同意；再按公同共有人中之一人或數人除經其他公同
    共有人全體之同意，或為公同共有人全體之利益對第三人為
    回復公同共有物之請求，得單獨或共同起訴外，倘係基於公
    同共有法律關係為請求者，仍屬固有之必要共同訴訟，應由
    公同共有人全體起訴，當事人之適格始無欠缺（最高法院10
    0年度台抗字第775號裁判意旨參照）。 
二、原告起訴主張略以：原告之母張劉金妹（民國71年12月30日
    死亡）為鄭何吟娥（56年1月30日死亡）之養女，對於鄭何
    吟娥之遺產有繼承權，惟鄭何吟娥之遺產均遭長子鄭建鼎及
    被告丁○○、鄭武渙、丙○○等人辦理登記取得。鄭何吟娥之遺
    產其中坐落新竹市○○段0000地號土地（持分1/2），於生前
    之54年1月7日以通謀虛偽買賣移轉登記予丁○○、鄭武渙、丙
    ○○3人共有，因係通謀虛偽買賣而無效，被告等人卻將土地
    出賣予訴外人天福建設股份有限公司蓋屋出售，現已無法返
    還予鄭何吟娥之全體繼承人。原告爰依民法侵權行為規定，
    請求被告等人連帶賠償原告乙○○、甲○○各新臺幣885,560元
    等語。經查，原告之母張劉金妹於71年12月30日死亡時，其
    法定繼承人除原告2人外，尚有劉張新、陳張玉葉等多人。
    依原告起訴主張之事實，該請求被告給付之損害賠償請求權
    ，應屬張劉金妹之遺產，依法應由全體法定繼承人共同繼承
    ，本件張劉金妹之繼承人非僅原告2 人，原告亦未舉證其提
    起本件訴訟已得其他繼承人之同意，揆諸前揭說明，原告2
    人單獨起訴，當事人自非適格。
三、是命原告依限補正：㈠張劉金妹之全體繼承人之繼承系統表
    、最新戶籍謄本（記事勿省略）。㈡若原告已獲張劉金妹之
    其他繼承人同意單獨繼承此筆遺產，或已獲其他繼承人之同
    意單獨提起本件訴訟，請提出遺產分割協議書或同意書。㈢
    若未提出遺產分割協議書或同意書，則應追加張劉金妹之其
    他繼承人為原告（如繼承人中有未成年者，應併列其法定代
    理人），並於狀底簽章。若渠等拒絕同為原告，請提出證據
    釋明之，並依民事訴訟法第56條之1第1項之規定聲請本院裁
    定命該未起訴之人於一定期間內追加為原告。以上逾期未補
    正或追加原告，或依民事訴訟法第56條之1第1項為聲請，即
    以當事人不適格駁回原告之訴。
中　　華　　民　　國　　111 　年　　9 　　月　　5 　　日
                  民事第二庭    法　官　陳麗芬
以上正本係照原本作成。
本裁定不得抗告。 
中　　華　　民　　國　　111 　年　　9 　　月　　5 　　日
                                書記官　曾煜智